【裁判字號】    92,台上,7062
【裁判日期】    921218
【裁判案由】    違反毒品危害防制條例
【裁判全文】
最高法院刑事判決                              九十二年度台上字第七０六二號
    上 訴 人  甲○○
                      （現在台灣屏東戒治所戒治中）
右上訴人因違反毒品危害防制條例案件，不服台灣高等法院高雄分院中華民國九十二
年九月九日第二審判決（九十二年度上訴字第一三四三號，起訴案號：台灣高雄地方
法院檢察署八十九年度偵字第二０五六二號、九十年度偵字第六八八七號），提起上
訴，本院判決如左：
    主    文
上訴駁回。
    理    由
按刑事訴訟法第三百七十七條規定：上訴於第三審法院，非以判決違背法令為理由，
不得為之。是提起第三審上訴，應以原判決違背法令為理由，係屬法定要件。如果上
訴理由狀並未依據卷內訴訟資料，具體指摘原判決不適用何種法則或如何適用不當，
或所指摘原判決違法情事，顯與法律規定得為第三審上訴理由之違法情形，不相適合
時，均應認其上訴為違背法律上之程式，予以駁回。本件原判決認定上訴人甲○○意
圖牟利，基於販賣第二級毒品安非他命（下稱安非他命）之概括犯意，以其所有00
00000000號行動電話為聯絡工具，先於民國八十九年八月二十七日下午五時
許，在高雄市○○區○○路大順陸橋下，以新台幣（下同）一千元之代價，售賣安非
他命一小包（毛重約零點五公克）予陳豐家施用。翌日，陳豐家為警查獲，供出安非
他命之來源。同月二十九日上午一時許，高雄市政府警察局新興分局五福二路派出所
警員授意陳豐家撥打上開行動電話，佯向上訴人購毒，上訴人依約於同日上午一時三
十分許，再至同路大順橋下交易，當場為警查獲，在其身上扣得安非他命一小包（毛
重一點八公克，見高雄市政府警察局新興分局編號０八七一號卷第七頁）。隨後於同
日上午四時四十分許，在同市○○○路二八二巷四十二弄三號五樓上訴人住處，扣得
其所有供販毒所用0000000000號行動電話一具等情。因而撤銷第一審關於
販賣第二級毒品部分之不當判決，改判仍論處其連續販賣第二級毒品罪刑。已綜核全
部卷證資料，詳加斟酌論斷，敘明其所憑之證據及認定之理由，而以上訴人否認犯罪
所持之辯解為不足採，予以指駁綦詳，所為論敘，俱有卷存之證據資料可資覆按。從
形式上觀察，並無違背法令之情形存在。查證人之陳述有部分前後不符，或相互間有
所歧異時，究竟何者為可採，法院仍得本其自由心證予以斟酌，非謂一有不符或矛盾
，即應認其全部均為不可採信，若其基本事實之陳述，果與真實性無礙時，仍非不得
予以採信。證人陳豐家先供：向上訴人購毒，嗣曰：委託上訴人購毒，終謂：與上訴
人合資購毒，然其就二人分攤之金額、購毒之次數及向何人購毒等細節前後供述不一
。原審認前供為可信，予以採擇，後供為不實，加以摒棄，乃其審判職權之合法行使
，自不得指為違法。又刑事訴訟法第一百八十四條第二項僅規定因發見真實之必要得
命證人與被告對質，然其應否對質，審理事實之法院，本有自由裁酌之權，如果訊問
證人後，已依規定將其陳述之要旨告知被告，予以辯解之機會，即使該證人未與對質
，其訊問程序，自屬合法。證人陳豐家之證詞已經原審提示予上訴人並告以要旨，上
訴人表示沒有意見，亦無其他聲請調查證據之事項（原審卷第七０、七二頁），則原
審未命上訴人與陳豐家對質，自無違法可言。上訴人於原審判決後始指摘原審未命上
訴人與陳豐家對質為違法，顯非依據卷內訴訟資料，具體指摘原判決不適用何種法則
或如何適用不當，尤非合法之第三審上訴理由。上訴意旨置原判決上開明確論斷於不
顧，對原審取捨證據及證據證明力判斷之審判職權行使，任憑己見，或就同一證據資
料為相異之評價，或就不影響於判決本旨事項為事實上之爭辯，均與法律規定得為第
三審上訴理由之違法情形，不相適合，其上訴違背法律上之程式，應予駁回。
據上論結，應依刑事訴訟法第三百九十五條前段，判決如主文。
中      華      民      國    九十二    年     十二     月     十八     日
                              最高法院刑事第四庭
                                  審判長法官  紀  俊  乾
                                        法官  黃  正  興
                                        法官  劉  介  民
                                        法官  陳  東  誥
                                        法官  孫  增  同
      右正本證明與原本無異
                                              書  記  官
中      華      民      國    九十二    年     十二     月    二十二    日
                                                                        Ｔ


司法院資訊處製作；財團法人民間司法改革基金會備份。
